【裁判字號】    98,撤緩,8
【裁判日期】    980521
【裁判案由】    撤銷緩刑
【裁判全文】
臺灣桃園地方法院刑事裁定               98年度撤緩字第8號
聲  請  人  臺灣桃園地方法院檢察署檢察官
受  刑  人  甲○○
                      巷4號
                      巷15號.
上列聲請人因受刑人犯竊盜案件，聲請撤銷緩刑之宣告（台灣桃
園地方法院檢察署98年度執聲字第59號），本院裁定如下：
    主  文
聲請駁回。
    理  由
一、聲請意旨略以：受刑人甲○○前因犯刑法誣告罪，經本院於
    民國96年7 月12日以96年度簡字第156 號判決判處有期徒刑
    2 月，緩刑3 年，並於96年10月27日確定在案，詎其於緩刑
    期前即96年3 月下旬某日更犯刑法攜帶兇器竊盜罪，經台灣
    士林地方法院於97年9 月30日以96年度易字第1744號判決判
    處有期徒刑7 月，減為有期徒刑3 月又15日，如易科罰金以
    新台幣1,000 元折算一日，並於97年10月27日確定。惟受刑
    人雖受緩刑宣告之寬典，竟於緩刑前再犯攜帶兇器竊盜罪，
    而受有期徒刑之宣告確定，足認受刑人前犯誣告罪，並未改
    過遷善，顯已動搖原判決所認受刑人尚有悔意、且知警惕而
    予緩刑宣告之基礎，是無從認原緩刑之宣告得收其預期之效
    果，本件受刑人顯非偶蹈法網或對其前所犯有所悔悟，自有
    執行刑罰之必要，已合於刑法第75條之1 第1 項第1 款所定
    撤銷緩刑宣告之原因，爰依刑事訴訟法第476 條之規定聲請
    撤銷緩刑之宣告等語。
二、按緩刑之宣告應撤銷者，由受刑人所在地或其最後住所地之
    地方法院檢察官聲請該法院裁定之，刑事訴訟法第476 條定
    有明文。又考諸刑法第75條之1 第1 項之立法意旨略以：關
    於緩刑之撤銷，現行法第75條第1 項固已設有2 款應撤銷緩
    刑之原因；至得撤銷緩刑之原因，則僅於保安處分章內第93
    條第3 項與撤銷假釋合併加以規定，體例上不相連貫，實用
    上亦欠彈性。爰參酌德國及奧地利現行立法例增訂得撤銷之
    原因，其中現行關於緩刑前或緩刑期間故意犯他罪，而在緩
    刑期內受得易科罰金之有期徒刑之宣告者，列為應撤銷緩刑
    之事由，因認過於嚴苛，而排除第75條應撤銷緩刑之事由，
    移列至得撤銷緩刑事由，俾使「法官依被告再犯情節，而裁
    量是否撤銷先前緩刑之宣告」；其次，如有前開事由，但判
    決宣告拘役、罰金時，可見行為人仍未見悔悟，有列為得撤
    銷緩刑之事由，以資彈性適用，爰於第1 項第1 款、第2 款
    增訂之。又本條採用裁量撤銷主義，賦與法院撤銷與否之權
    限，特於第1 項規定實質要件為「足認原宣告之緩刑難收其
    預期效果，而有執行刑罰之必要」，供作審認之標準。亦即
    於上揭「得」撤銷緩刑之情形，法院應依職權本於合目的性
    之裁量，妥適審酌受刑人所犯前後數罪間，關於法益侵害之
    性質、再犯之原因、違反法規範之情節是否重大、被告主觀
    犯意所顯現之惡性及其反社會性等情，是否已使前案原為促
    使惡性輕微之被告或偶發犯、初犯改過自新而宣告之緩刑，
    已難收其預期之效果，而確有執行刑罰之必要，此與刑法第
    75 條 第1 項所定2 款要件有一具備，即毋庸再行審酌其他
    情狀，應逕予撤銷緩刑之情形不同。
三、經查，受刑人前因犯刑法誣告罪，經本院於民國96年7 月12
    日以96年度簡字第156 號判決判處有期徒刑2 月，緩刑3 年
    ，並於96年10月27日確定，嗣又因於緩刑期前即96年3 月下
    旬某日更犯刑法攜帶兇器竊盜罪，經台灣士林地方法院於97
    年9 月30日以96年度易字第1744號判決判處有期徒刑7 月，
    減為有期徒刑3 月又15日，如易科罰金以新台幣1,000 元折
    算一日，並於97年10月27日確定，此情分別有上開判決書及
    臺灣高等法院被告前案紀錄表1 份在卷可稽，則受刑人有於
    緩刑前因故意犯他罪，而在緩刑期內受得易科罰金之拘役之
    宣告確定之情形，固堪認定。惟依前開說明可知，緩刑前因
    故意犯他罪，而在緩刑期內受得易科罰金之拘役之宣告確定
    者，原則上不得撤銷緩刑，僅於例外情形，足認原宣告之緩
    刑難收其預期效果時，而有執行刑罰之必要者為限，始得依
    前開規定撤銷其所受之緩刑宣告，而聲請人聲請撤銷緩刑之
    際，除提出上揭2 案之刑事判決外，僅單純記載受刑人所為
    合於刑法第75條之1 第1 項第1 款所定撤銷緩刑宣告之原因
    等文字，並未於聲請書內載明受刑人有何緩刑難收其預期效
    果，而有執行刑罰必要之具體事實，並提出相關事證以證實
    。又觀之受刑人所犯前後二案不僅犯罪型態不同，且所侵害
    之法益、對社會之危害程度，亦有相當差別，兩者間並無再
    犯原因之關連性，且受刑人前受緩刑宣告之誣告案件，因其
    於審判中坦承犯行不諱，是法院經考量受刑人悔悟之意與犯
    後態度，而宣告緩刑以予其自新之機會，至受刑人於緩刑期
    間內所犯後案攜帶兇器竊盜案件，固係侵害他人財產法益，
    惟其於該案係以所攜尖嘴鉗將承包商垂掛於抽水站外牆邊之
    電纜線1 批剪斷後竊取入己，而該批電纜線價值約僅3,000
    餘元，此事實觀諸該案判決書即明，由此判斷，受刑人於該
    案侵害他人財產法益之情節尚非嚴重，是難僅以受刑人後案
    經判處得易科罰金之有期徒刑確定，遽認受刑人無悔改之意
    、且前案緩刑之宣告有難收預期效果而有執行刑罰必要，此
    外，依卷內資料所示，尚無事證足認受刑人有何前揭非予執
    行刑罰，否則難收其預期效果之情狀，故認本件聲請為無理
    由，應予駁回。
四、據上論斷，應依刑事訴訟法第220條，裁定如主文。
中    華    民    國    98    年    5     月    21    日
                  刑事第十一庭  法  官  紀凱峰
以上正本證明與原本無異。
如不服本裁定，應於裁定送達後5 日內向本院提出抗告狀。
                                書記官  鄭乃甄
中    華    民    國    98    年    5     月    25    日


司法院資訊處製作；財團法人民間司法改革基金會備份。
